【裁判字號】    99,訴緝,155
【裁判日期】    991215
【裁判案由】    毒品危害防制條例
【裁判全文】
臺灣高雄地方法院刑事判決             99年度訴緝字第155號
公  訴  人  臺灣高雄地方法院檢察署檢察官
被      告  李英桃
上列被告因違反毒品危害防制條例案件，經檢察官提起公訴（96
年度毒偵字第704 號），被告於準備程序中就被訴事實為有罪之
陳述，受命法官於聽取當事人之意見後，本院合議庭裁定改由受
命法官獨任進行簡式審判程序審理，判決如下：
    主  文
李英桃持有第一級毒品，累犯，處有期徒刑肆月，如易科罰金，
以新臺幣壹仟元折算壹日，扣案之海洛因包（驗後淨重共壹點
肆公克，含包裝袋只）均沒收銷燬之。
    事  實
一、李英桃前因施用第一級毒品海洛因、第二級毒品甲基安非他
    命案件，由本院以91年度訴字第3121號判決，判處定應執行
    有期徒刑1 年6 月確定，於93年12月1 日經縮刑假釋，於93
    年12月22日假釋期滿未撤銷，視為依法執行完畢。詎仍不知
    悔改，明知海洛因經現行之毒品危害防制條例第2 條第2 項
    第1 款列為第一級毒品，不得持有，竟基於持有第一級毒品
    海洛因之犯意，於95年12月7 日某時許，在不詳地點，以新
    臺幣（下同）3 萬元向真實姓名年籍不詳、綽號「阿炮」之
    成年男子購得第一級毒品海洛因並持有之。嗣於同年12月8
    日15時30分許，為警在李英桃高雄縣湖內鄉○○路105 巷2
    弄1 號7 樓之2 租屋處樓下查獲，當場由李英桃身上及其所
    使用之車牌號碼3418-XC 自小客車上，扣得甲基安非他命2
    包（驗後淨重各2.69、0.761 公克）、吸食器1 支及海洛因
    3 包（驗後淨重共1.34公克），並經其同意採尿送驗，結果
    確呈安非他命、甲基安非他命（起訴書誤載為海洛因，應予
    更正；涉犯施用第二級毒品罪嫌部分，詳下述）陽性反應，
    始悉上情。
二、案經行政院海岸巡防署海洋巡防總局第三海巡隊移送臺灣高
    雄地方法院檢察署檢察官偵查起訴。
    理  由
一、查本件被告李英桃所犯並非死刑、無期徒刑、最輕本刑為 3
    年以上有徒刑之罪或高等法院管轄第一審案件，而其於準備
    程式進行中，被告先就被訴事實為有罪之陳述，經法官告知
    簡式審判程式之旨，並聽取公訴人及被告之意見後，本院認
    適宜改依簡式審判程式進行，爰依刑事訴訟法第273 條之 1
    第1 項、第284 條之1 規定，本院合議庭裁定由受命法官獨
    任行簡式審判程序審理，合先敘明。
二、前揭事實，業據被告李英桃於本院審理中坦承不諱；其為警
    查獲後經其同意採尿送驗結果，確呈甲基安非他命、安非他
    命陽性反應，此有詮昕科技股份有限公司95年12月25日濫用
    藥物尿液檢驗報告（檢體編號：5C130056號）各1 份在卷可
    稽（見偵卷第26頁）。另扣案之第一級毒品海洛因3 包，經
    送鑑驗結果，確含海洛因成分（檢驗後淨重共1.34公克，空
    包裝重2.34公克），此有法務部調查局96年1 月1 日調科壹
    字第09523053 670號鑑定書1 紙附卷可稽（見偵卷第28頁）
    ，足認被告前開任意性之自白與事實相符，是本案事證已臻
    明確，被告犯行洵堪認定。
三、海洛因為毒品危害防制條例所稱之第一級毒品，不得持有，
    此觀諸該條例第2 條第2 項第1 款規定甚明，是核被告所為
    ，係違反毒品危害防制條例第11條第1 項之持有第一級毒品
    罪。起訴書認被告前開犯行，應另涉犯毒品危害防制條例第
    10條第1 項之施用第一級毒品罪嫌部分，尚有未恰，惟其社
    會基本事實同一，且經公訴檢察官當庭變更起訴法條（見院
    二卷第41頁反面），本院自得逕依持有第一級毒品罪論處，
    無須另行諭知變更起訴法條，合予敘明。被告前有如事實欄
    所示犯罪科刑及執行情形，有臺灣高等法院被告前案紀錄表
    可按，其於受徒刑之執行完畢後，5 年以內故意再犯本件有
    期徒刑以上之罪，為累犯，應依刑法第47條第1 項之規定，
    加重其刑。爰審酌被告犯後已坦認犯行，持有毒品數量非鉅
    等一切情狀，量處如主文所示之刑，並諭知如易科罰金之折
    算標準，以資懲儆。再被告上開時間所犯本件之罪，雖係在
    96年4 月24日以前，然被告本件係經通緝到案，且其遭通緝
    日期為96年5 月4 日，即在中華民國96年罪犯減刑條例96年
    7 月16日施行之前，惟並未於96年12月31日以前自動歸案接
    受裁判，而係於99年10月26日始經通緝到案，依上開減刑條
    例第5 條之規定，尚不合於減刑條件，併予敘明。
四、扣案之海洛因3 包（驗後淨重共1.34公克），經鑑驗後含第
    一級毒品海洛因成分無訛，業如前述，爰依毒品危害防制條
    例第18條第1 項前段之規定，不問屬於被告與否，均沒收銷
    燬之；而包裝袋部分，因殘留之毒品成分難以析離，且無析
    離之實益與必要，應視同毒品，併沒收銷燬之。至被告另犯
    施用第二級毒品罪，業經本院以96年度簡字第2146號判決，
    判處有期徒刑2 月確定，合併他案業於99年11月1 日在監執
    行中；而扣案之甲基安非他2小包 (驗後淨重分別為2.69公
    克、0.761 公克，另含空包袋2 個) ，殘留甲基安非他命晶
    體之吸食器1 個，已在該案宣告均沒收銷燬之，爰不於本件
    重複諭知，併此敘明。
據上論結，應依刑事訴訟法第273 條之1 第1 項、第284 條之1
、第299 條第1 項前段，毒品危害防制條例第11條第1 項、第18
條第1 項前段，刑法第11條、第47條第1 項，判決如主文。
本案經檢察官盧葆清到庭執行職務。
中    華    民    國    99    年    12    月    15    日
                  刑事第五庭    法  官  劉美香
以上正本證明與原本無異。
如不服本判決應於收受送達後10日內向本院提出上訴書狀，並應
敘述具體理由；如未敘述上訴理由者，應於上訴期間屆滿後20日
內向本院補提理由書（均須按他造當事人之人數附繕本）「切勿
逕送上級法院」。
中    華    民    國    99    年    12    月    15    日
                                書記官  陳仙宜
附錄本判決論罪科刑法條：
毒品危害防制條例第11條第1項
持有第一級毒品者，處3年以下有期徒刑、拘役或新臺幣5萬元以
下罰金。

司法院資訊處製作；財團法人民間司法改革基金會備份。
